【裁判字號】    92,上易,238
【裁判日期】    920319
【裁判案由】    竊盜
【裁判全文】
臺灣高等法院高雄分院刑事判決                    九十二年度上易字第二三八號
      上  訴  人
      即  被  告  乙○○
右上訴人因竊盜案件，不服臺灣高雄地方法院九十一年度易字第二０九二號中華民國
九十一年十月二十三日第一審判決（起訴案號：臺灣高雄地方法院檢察署九十一年度
偵字第八０三九號），提起上訴，本院判決如左：
    主  文
上訴駁回。
    事  實
一、乙○○曾因違反肅清煙毒條例案件，經本院判處有期徒刑三年三月確定，於民國
    九十年六月二十日縮刑期滿執行完畢，猶不知悔改，竟與葉永源（經原審判處有
    期徒刑七月確定）、林再義（經原審法院通緝中）基於意圖為自己不法所有之共
    同犯意聯絡及行為分擔，於九十一年四月十三日十四時四十分許，共同攜帶葉永
    源所有，客觀上足以對人之生命、身體造成危險之兇器尼龍繩壹條、Ｔ型扳手壹
    支、梅花扳手壹支、開口扳手壹支、尖嘴鉗壹支、螺絲起子壹支，至高雄縣大寮
    鄉○○村○○街四十號開順製革股份有限公司（以下簡稱開順製革公司）所有，
    現已停用之工廠，無故侵入平日無人所在之開順製革公司所有之工廠建築物內，
    由林再義在旁把風，乙○○、葉永源二人則共同持所攜帶之上開兇器工具拆除並
    竊取皮革攪拌桶機座上之馬達二台，拆卸完成後未及將該等馬達搬離現場，即為
    工廠管理人黃廷珊發現報警處理，嗣於同日十四時五十分許，在上址為警查獲，
    並扣得前開犯罪所用之尼龍繩壹條、Ｔ型扳手壹支、梅花扳手壹支、開口扳手壹
    支、尖嘴鉗壹支、螺絲起子壹支，致所拆卸之馬達二台尚未搬離現場而未得逞。
二、案經被害人開順製革公司負責人甲○○告訴及高雄市政府警察局林園分局移送臺
    灣高雄地方法院檢察署檢察官偵查起訴。
    理  由
一、訊據上訴人即被告乙○○固不否認曾於九十一年四月十三日十四時四十分許，進
    入高雄縣大寮鄉○○村○○街四十號開順製革公司所有現已停用之舊工廠之事實
    不諱，惟矢口否認有何竊盜犯行，辯稱：當天係與葉永源、林再義騎乘機車至開
    順革公司所有之舊工廠參觀機器，進入不到十分鐘即為警查獲，上開馬達二台並
    非我們所拆卸，又扣案之尼龍繩壹條、Ｔ型扳手壹支、梅花扳手壹支、開口扳手
    壹支、尖嘴鉗壹支、螺絲起子壹支均非我所有及攜往之物品等語。
二、經查：
（一）高雄縣大寮鄉○○村○○街四十號，為開順製革公司所有，係現已停用之工廠
      ，因之前工廠的電纜線失竊，故委請黃廷珊看管，工廠內並無廢鐵可撿等情，
      業據告訴人開順製革公司負責人甲○○於偵查中陳述明確（見偵查卷第二十頁
      ）。則上開工廠僅是停工，尚委託專人管理，並非荒廢，此亦有照片多幀附於
      警訊卷可佐。而告訴人開順製革公司所有之工廠，於上揭時地遭竊取馬達二台
      等情，並據告訴人開順製革公司負責人甲○○指訴在卷，並有贓物領據乙紙在
      警訊卷可參。
（二）被告乙○○夥同原審同案被告葉永源、林再義，於九十一年四月十三日十四時
      四十分許，共同攜帶共犯葉永源所有，客觀上足以對人之生命、身體造成危險
      之兇器尼龍繩壹條、Ｔ型扳手壹支、梅花扳手壹支、開口扳手壹支、尖嘴鉗壹
      支、螺絲起子壹支，無故侵入平日無人所在之開順製革公司所有之工廠建築物
      內，共同攜帶上開兇器工具拆除，並竊取皮革攪拌桶機座上之馬達二台，拆卸
      完成後未及將該等馬達搬離現場，即為工廠管理人黃廷珊發現報警處理之事實
      ，迭據證人黃廷珊於警訊及偵查、原審中指述綦詳，核與證人即當日據報至現
      場處理之高雄縣警察局林園分局警員劉景仁於原審調查時結證稱：我到現場時
      ，乙○○等三人皆躲在工廠內皮革攪拌筒後面，現場有二個被拆卸下來的馬達
      ，除林再義外，餘二位手上有油污漬，在其三人躲藏的附近，查扣一袋工具等
      情相符（見原審卷第六十四頁、第六十五頁）；而原審同案被告林再義於警訊
      中供承：該兩馬達是乙○○及葉永源二人從皮革攪拌桶上拆下來的等語，亦核
      與證人劉景仁證述乙○○、葉永源二人手上有油污之情相合，足見被告乙○○
      等人確有共同持所攜帶之上開工具拆除，並竊取皮革攪拌桶機座上之馬達二台
      ，拆卸完成後未及將該等馬達搬離現場之行為至明。
（三）綜上所述，足見被告乙○○辯稱我未拆卸馬達竊盜等語，顯係卸責之詞，委無
      可採。此外，復有贓物認領保管單一紙、現場照片附卷可稽，並有尼龍繩壹條
      、Ｔ型扳手壹支、梅花扳手壹支、開口扳手壹支、尖嘴鉗壹支、螺絲起子壹等
      物扣案可資佐證，本件罪證明確。被告乙○○結夥三人以上攜帶兇器竊盜未遂
      犯行，堪以認定。
三、按扣案尼龍繩壹條、Ｔ型扳手壹支、梅花扳手壹支、開口扳手壹支、尖嘴鉗壹支
    、螺絲起子壹支，若持以行兇，客觀上對於人之生命、身體安全具有危險性，自
    屬兇器無訛。是被告乙○○於右揭時、地，結夥原審同案被告葉永源、林再義三
    人，共同攜帶客觀上足供兇器使用之上開工具，至前揭工廠，竊取馬達二台，惟
    尚未運出即被查獲，核被告乙○○所為，係犯刑法第三百二十一條第二項、第一
    項第三款、第四款之結夥三人以上攜帶兇器竊盜未遂罪及同法第三百零六條第一
    項之無故侵入他人建築物罪。公訴人就被告所犯無故侵入他人建築物罪部分，於
    起訴法條雖未論及，惟起訴事實已記載明確，且屬裁判上一罪關係，為起訴效力
    所及，依刑事訴訟法第二百六十七條之規定，本院自得併予審究。又被告乙○○
    與原審同案被告葉永源、林再義彼此間，互有共同犯意聯絡及行為分擔，應論以
    共同正犯。被告所犯上開二罪間，有方法、結果之牽連關係，為牽連犯，應從一
    重之加重竊盜罪處斷。又查，被告乙○○前因違反肅清煙毒條例案件，經本院判
    處有期徒刑三年三月確定，於九十年六月二十日縮刑期滿執行完畢，有臺灣高等
    法院被告全國前案紀錄表一份存卷足參，是被告乙○○於受有期徒刑執行完畢後
    五年內再犯有期徒刑以上之本罪，應依刑法第四十七條累犯規定，加重其刑。再
    被告乙○○等人雖將馬達拆下，但尚未搬運出去即為警查獲，故財物尚未置於被
    告等人實力支配之下，應屬未遂之階段，爰依刑法第二十六條前段規定，減輕其
    刑，並依法先加後減之，惟公訴人卻論以竊盜既遂，尚有未洽。
四、原審就被告乙○○部分，以被告乙○○罪證明確，因予適用刑法第二十八條、第
    三百二十一條、第一項第三款、第四款、第二項、第三百零六條第一項、第五十
    五條、第四十七條、第二十六條前段、第三十八條第一項第二款，罰金罰鍰提高
    標準條例第一條前段之規定，並審酌被告乙○○正值壯年，不思循正當途徑獲取
    財富，竟以攜帶兇器之方式行竊，對社會危害非輕，犯後猶執詞卸責，未見有悔
    意，然其行竊財物並未得手，其智識程度、犯罪目的等一切情狀，量處有期徒刑
    七月，併將扣案之尼龍繩壹條、Ｔ型扳手壹支、梅花扳手壹支、開口扳手壹支、
    尖嘴鉗壹支、螺絲起子壹支，均係共犯葉永源所有，業經共犯葉永源自承在卷，
    為共犯共同持有，且係供本件犯罪所用之物，均如前述，均依刑法第三十八條第
    一項第二款之規定，宣告沒收，認事用法核無違誤，所處之行亦屬適當。被告乙
    ○○上訴意旨，仍執前詞，否認犯罪，指摘原判決該部分不當，為無理由，應予
    駁回。
據上論斷，應依刑事訴訟法第三百六十八條，判決如主文。
本案經檢察官方娜蓉到庭執行職務。
中    華    民    國  九十二      年      三      月     十九   日
                              臺灣高等法院高雄分院刑事第二庭
                                  審判長法官  林正雄
                                        法官  趙家光
                                        法官  黃壽燕
右正本證明與原本無異。
不得上訴。
                                  法院書記官  黃富美
中    華    民    國      九十二      年      三      月    十九    日
附錄本判決論罪科刑法條：
刑法第三百二十一條：
犯竊盜罪而有左列情形之一者，處六月以上五年以下有期徒刑：
一、於夜間侵入住宅或有人居住之建築物、船艦或隱匿其內而犯之者。
二、毀越門扇、牆垣或其他安全設備而犯之者。
三、攜帶兇器而犯之者。
四、結夥三人以上而犯之者。
五、乘火災、水災或其他災害之際而犯之者。
六、在車站或埠頭而犯之者。
前項之未遂犯罰之。
刑法第三百零六條：
無故侵入他人住宅、建築物或附連圍繞之土地或船艦者，處一年以下有期徒刑、拘役
或三百元以下罰金。
無故藏匿其內或受退去之要求而仍留滯者亦同。


司法院資訊處製作；財團法人民間司法改革基金會備份。
